臺灣臺南地方法院刑事判決
　　自　訴　人　甲○○
　　被　　　告　丙○○
右列被告因傷害案件，經自訴人向本院提起自訴，本院判決如左：
    主  文
丙○○傷害人之身體，處有期徒刑伍月，如易科罰金，以參佰元折算壹日。
    事  實
一、丙○○與甲○○均係位於臺南市○○區○○路某市場內之攤販，於民國（下同）
    九十一年二月三日上午十一時許，因甲○○之攤販車停放在丙○○攤販前之出口
    ，阻礙丙○○之出入，丙○○遂與甲○○發生口角爭執，並將甲○○攤販車推倒
    在地，甲○○即持一把蔥欲打丙○○，丙○○竟基於傷害之故意，除以手揮擋蔥
    外，並以手毆打甲○○之頸部，甲○○因身體不穩而倒地，致甲○○頭部受傷，
    頸部、背部挫傷，右後背挫傷，右側股骨頭缺血性壞死。
二、案經甲○○向本院提起自訴。
    理  由
一、右揭被告丙○○如何毆打自訴人甲○○頸部而致自訴人甲○○倒地受傷之事實，
    業據自訴人甲○○指訴明確，並有奇美醫學中心出具之診斷證明書一份可參。而
    訊據被告丙○○對於右揭其以手毆打自訴人甲○○頸部之事實固亦不諱言，惟否
    認有傷害之犯行，辯稱：其雖以手毆打甲○○之頸部，但甲○○並未倒地受傷等
    語。
二、經查：
（一）右揭診斷證明書載有「甲○○於九十一年二月三日至本院急診室求診，診斷結
      果為頭部受傷，頸部、背部挫傷，右後背挫傷，右側股骨頭缺血性壞死」等語
      ，若自訴人甲○○於九十一年二月三日遭被告丙○○毆打後真未倒地，何以於
      當日求診時會有多處部位受傷？且傷勢非輕，應非自傷才是，顯係被毆倒地所
      致。
（二）雖證人丁○○、乙○○於九十一年五月十三日本院審理時，均證稱：未看到甲
      ○○摔倒在地上等語，縱其等所言不虛，亦均僅能證明其等未看到自訴人甲○
      ○摔倒地上之情形而已，並不能作為自訴人甲○○真未摔倒地上之證據。
三、綜上所述，被告丙○○所辯，應係卸責之詞，應不足採，其犯行應予認定。
四、核被告丙○○所為，係犯刑法第二百七十七條第一項傷害罪。至自訴人甲○○認
    被告丙○○應係犯刑法第二百七十八條重傷害罪嫌一節，惟觀諸自訴人甲○○之
    傷勢，應認對渠身體或健康，尚未達到重大不治或難治之程度，故與刑法第十條
    第四項重傷害之定義不合，故不成立刑法第二百七十八條重傷害罪，又因本院適
    用法條不受自訴人所主張法條之拘束，故亦不須變更自訴法條。爰審酌被告丙○
    ○犯罪之動機、目的、手段、犯罪後之態度及自訴人甲○○之傷勢非輕等一切情
    狀，量處如主文所示之刑，並諭知易科罰金折算標準，以資懲儆。
據上論斷，應依刑事訴訟法第三百四十三條、第二百九十九條第一項前段，刑法第二
百七十七條第一項、第四十一條第一項前段，罰金罰鍰提高標準條例第一條前段、第
二條，判決如主文。
中      華      民      國      九十一      年      五    月  二十七    日
                            臺灣臺南地方法院刑事第五庭
                                法  官  彭  振  湘
右正本證明與原本無異
如不服本判決應於送達後十日內向本院提出上訴狀
                                書記官  陳  信  良
中      華      民      國      九十一      年      五    月  二十七    日
附錄本案論罪科刑法條全文：
刑法第二百七十七條第一項：傷害人之身體或健康者，處三年以下有期徒刑、拘役或
                          一千元以下罰金。
